【裁判字號】    98,審易,1342
【裁判日期】    980724
【裁判案由】    竊盜
【裁判全文】
臺灣高雄地方法院刑事判決            98年度審易字第1342號
公  訴  人  臺灣高雄地方法院檢察署檢察官
被      告  甲○○
                      民區第二戶政事務所)
                    （現於台灣高雄看守所附設勒戒所）
            乙○○
上列被告因竊盜案件，經檢察官提起公訴（98年度偵字第9820號
、第11644號），本院判決如下：
    主  文
甲○○共同犯攜帶兇器竊盜罪，處有期徒刑陸月，如易科罰金，
以新臺幣壹仟元折算壹日；扣案之老虎鉗壹支沒收。
乙○○犯竊盜罪，貳罪，均累犯，各處有期徒刑參月。又共同犯
攜帶兇器竊盜罪，累犯，處有期徒刑柒月；扣案之老虎鉗壹支沒
收。應執行有期徒刑拾月；扣案之老虎鉗壹支沒收。
    事 實 及 理 由
一、被告甲○○、乙○○2 人所犯均為死刑、無期徒刑或最輕本
    刑為3 年以上有期徒刑以外之罪，其於準備程序中就被訴事
    實為有罪之陳述，經告知簡式審判程序之旨，並聽取公訴人
    之意見後，依刑事訴訟法第273 條之1 第1 項規定，裁定行
    簡式審判程序，合先敘明。
二、本件犯罪事實及證據，除更正、補充如下外，餘均引用檢察
    官起訴書之記載（如附件）：
    (1)前案紀錄更正為「乙○○前於民國95年間，因竊盜、施用
      毒品案件，分別經法院判處有期徒刑1 年2 月、10月、4
      月、2 月、9 月確定，嗣經減刑為有期徒刑7 月、5
      月、2 月、1 月、4 月15日，前2 案復定刑為有期
      徒刑11月、後3 案經定刑為有期徒刑7 月確定後，二徒刑
      接續執行，於97年10月14日執行完畢。
    (2)犯罪事實第13行「未上鎖之腳踏車2台（1次1台）」補充
      為「未上鎖之腳踏車2台（1次1台，共價值新台幣（下同
      ）2000元」。
    (3)犯罪事實第17、18行「腳踏車各1台」補充為「腳踏車各1
      台(共價值12780元)」。
    (4)證據部分補充：「被告於本院審理時之自白」。
三、論罪科刑：
  (一)按刑法第321 條第1 項第3 款之攜帶兇器竊盜罪，係以行為
    人攜帶兇器竊盜為其加重條件，此所謂兇器，其種類並無限
    制，凡客觀上足對人之生命、身體、安全構成威脅，具有危
    險性之兇器均屬之，且祇須行竊時攜帶此種具有危險性之兇
    器為已足，並不以攜帶之初有行兇之意圖為必要，最高法院
    79年臺上字第5253號著有判例可資參照。本件扣案之老虎鉗
    1 支，係屬金屬製品，質地堅硬，客觀上足以對人之生命、
    身體、安全構成威脅，自屬兇器無訛。又被告2 人既將上開
    老虎鉗攜帶至現場，且係預備用於竊盜時剪斷鎖鏈之用，此
    業據被告乙○○供述明確，是縱被告2 人終因鎖鏈未上緊，
    而毋庸使用該老虎鉗剪斷鎖鏈而行竊，然依前所述，仍無礙
    被告2 人共同攜帶兇器竊盜之認定。
  (二)故核被告甲○○所為，係犯刑法第321 條第1 項第3 款之攜
    帶兇器竊盜罪，被告乙○○所為，係犯刑法第320 條第1 項
    之竊盜罪及同法第321 條第1 項第3 款之攜帶兇器竊盜罪。
    被告2 人間，就上開加重竊盜犯行之部分，具有犯意聯絡與
    行為分擔，應論以共同正犯。被告乙○○所犯2 次竊盜及1
    次加重竊盜犯行，均犯意各別，行為互殊，應予分論併罰。
    又被告乙○○有如檢察官起訴書所記載之有期徒刑前案紀錄
    ，此有臺灣高等法院被告前案紀錄表附卷可稽，其於有期徒
    刑執行完畢後，5 年以內再故意犯本件有期徒刑以上之罪，
    為累犯，應依刑法第47條第1 項規定加重其刑。
  (三)爰審酌被告2 人不思以正當途徑獲取財物，屢犯竊盜案件，
    侵害他人之財產權，所為實不宜輕縱；惟念其等犯後坦承犯
    行，態度尚可，及其犯罪目的、手段、所生損害等一切具體
    情狀，分別量處如主文所示之刑，並就被告甲○○部分諭知
    易科罰金之折算標準，另就乙○○部分定其應執行之刑。又
    扣案之老虎鉗1 支，係被告乙○○所有，且為預備供竊盜犯
    罪所用之物，業據被告2 人供陳在卷（見本院卷第43頁），
    爰基於責任共同原則，依刑法第38條第1 項第2 款之規定，
    分別於其關聯項下宣告沒收。
  (四)檢察官起訴書雖就甲○○及乙○○各具體求刑有期徒刑1 年
    及2 年，然本院審酌上情，認被告2 人以各量處如主文所示
    之刑為適當，檢察官求處之刑尚嫌過重。
  (五)檢察官復請求宣告被告2 人強制工作乙節，惟查：
    (1)按竊盜犯贓物犯保安處分條例第2 條第4 項規定：「應執
      行之刑未達1 年以上者，不適用本條例」。而本件被告2
      人所宣告之刑度並未達1 年以上，自無宣告強制工作之可
      能。
    (2)按保安處分中之強制工作，旨在對嚴重職業性犯罪及欠缺
      正確工作觀念或無正常工作因而犯罪者，強制其從事勞動
      ，學習一技之長及正確之謀生觀念，使其日後重返社會，
      能適應社會生活，故決定是否令入勞動處所強制工作時，
      應予考量行為人所為行為之嚴重性、行為人所表現之危險
      性及對於行為人未來行為之期待性等事項，以符宣告強制
      工作之目的（最高法院94年度台上字第6519號判決意旨參
      照）。查被告2 人雖有多次之竊盜前科紀錄，然經本院調
      閱渠等所犯竊盜犯行之判決，渠等均係竊取價值非高之財
      物，而本件竊盜犯行所竊之物，價值亦屬非鉅，堪認其僅
      係貪圖小利始為竊盜行為，要非嚴重職業性犯罪。又被告
      乙○○前於91、95年間雖有多次竊盜犯行，惟該多次犯行
      業經本院評價後於95年間，以95年易字第360 號判決為強
      制工作之宣告，此亦有臺灣高等法院被告前案紀錄表附卷
      可稽，本院此次判決自不宜再根據95年前之行為予以重複
      評價。而被告乙○○自該案後僅有2 次竊盜犯行經法院判
      刑確定，已難遽以推論其有竊盜之犯罪習慣。又本院並認
      量處前開刑期，已足懲處其前揭竊盜犯行，是綜合考量上
      情，爰不併為強制工作之宣告，附此敘明。
六、據上論斷，應依刑事訴訟法第273 條之1 第1 項、第299 條
    第1 項前段、第310 條之2 、第454 條第2 項、刑法第320
    條第1 項、第321 條第1 項第3 款、第28條、第47條第1 項
    、第41條第1 項前段、第51條第5 款、第38條第1 項第2 款
    、刑法施行法第1 條之1 ，判決如主文。
本案經檢察官王朝弘到庭執行職務。
中    華    民    國    98    年    7     月    24    日
                  刑事第十庭    法  官  李淑惠
以上正本證明與原本無異。
如不服本判決，應於判決送達之日起10日內向本院提出上訴書狀
。
中    華    民    國    98    年    7     月    24    日
                                書記官  王淑娟
附錄本判決論罪之法條：
中華民國刑法第320條
意圖為自己或第三人不法之所有，而竊取他人之動產者，為竊盜
罪，處5 年以下有期徒刑、拘役或5 百元以下罰金。
意圖為自己或第三人不法之利益，而竊佔他人之不動產者，依前
項之規定處斷。
前二項之未遂犯罰之。
中華民國刑法第321條：
犯竊盜罪而有左列情形之一者，處 6 月以上、 5 年以下有期徒
刑：
一  於夜間侵入住宅或有人居住之建築物、船艦或隱匿其內而犯
    之者。
二  毀越門扇、牆垣或其他安全設備而犯之者。
三  攜帶兇器而犯之者。
四  結夥三人以上而犯之者。
五  乘火災、水災或其他災害之際而犯之者。
六  在車站或埠頭而犯之者。
前項之未遂犯罰之。


司法院資訊處製作；財團法人民間司法改革基金會備份。
